【裁判字號】    95,訴,205
【裁判日期】    950717
【裁判案由】    毒品危害防制條例
【裁判全文】
臺灣桃園地方法院刑事判決               95年度訴字第205號
公  訴  人  台灣桃園地方法院檢察署檢察官
被      告  甲○○
                    （另案於台灣台北監獄台北分監執行中）
指定辯護人  本院公設辯護人乙○○
上列被告因違反毒品危害防制條例案件，經檢察官提起公訴（94
年度毒偵字第5620號）暨移送併辦（台灣桃園地方法院檢察署95
年度毒偵字第2153、2986號），被告於本院準備程序進行中，就
被訴事實為有罪之陳述，經告知簡式審判程序之旨，聽取被告及
公訴人之意見後，本院裁定由受命法官獨任依簡式審判程序審理
，公訴人復聲請改依協商程序而為判決，本院判決如下：
    主  文
甲○○連續施用第一級毒品，處有期徒刑壹年壹月。扣案之第一
級毒品海洛因壹包（淨重零點捌零公克）沒收銷燬之、包裝海洛
因用之空袋壹只（重零點壹玖公克）、針筒壹支，均沒收。又連
續施用第二級毒品，處有期徒刑玖月。扣案之第二級毒品甲基安
非他命壹包（驗餘淨重零點零壹公克）沒收銷燬之、包裝甲
基安非他命用之空袋壹只、吸食器壹組，均沒收。應執行有期徒
刑壹年捌月，扣案之第一級毒品海洛因壹包（淨重零點捌零公克
）、第二級毒品甲基安非他命壹包（驗餘淨重零點零壹公克
）均沒收銷燬之、包裝海洛因用之空袋壹只（重零點壹玖公克）
、針筒壹支、包裝甲基安非他命用之空袋壹只、吸食器壹組，均
沒收。
    事實及理由
一、犯罪事實：甲○○於民國九十二年間因違反毒品危害防制條
    例案件，經台灣板橋地方法院以九十二年度聲字第二八三號
    裁定送觀察、勒戒後，認無繼續施用毒品之傾向，於九十二
    年二月十三日釋放出所，並經台灣板橋地方法院檢察署檢察
    官以九十二年度毒偵字第五０九號為不起訴處分確定。詎仍
    未戒除毒癮，明知海洛因及甲基安非他命分別為毒品危害防
    制條例第二條第二項第一款、第二款所規定之第一級及第二
    級毒品，不得施用、持有，仍於觀察、勒戒執行完畢釋放後
    五年內，分別基於施用第一級及第二級毒品之概括犯意，自
    九十四年七月十二日為警採尿回溯九十六小時內某時起至九
    十四年十一月十一日為警採尿回溯九十六小時內某時止，連
    續在其當時所承租之桃園縣龜山鄉○○路○段一一三號地下
    二樓等處，施用海洛因及甲基安非他命毒品多次，嗣分別於
    (一)九十五年七月十二日二十二時四十五分許，經警通知前往
    警局進行採尿，將尿液送驗後，呈海洛因及甲基安非他命陽
    性反應；(二)九十四年十月二日二十二時許，為警在桃園縣龜
    山鄉○○路○段一一三號地下二樓查獲，並扣得第一級毒品
    海洛因一包（淨重零點八零公克，包裝重零點一九公克）、
    第二級毒品甲基安非他命一包（淨重零點零四三二公克，驗
    餘淨重零點零三一三公克），其所有供施用毒品用之吸食器
    一組、針筒一支；(三)九十四年十一月十一日，在台北縣新莊
    市○○路九三二之二號前為警查獲。
二、證據：
  (一)被告甲○○於本院審理時之自白。
  (二)九十四年度採尿室調驗毒品人口到場採尿名冊、台灣檢驗科
    技股份有限公司三份、法務部調查局九十四年十月三日調科
    壹字第０八００一０二六五號鑑定通知書一份、憲兵司令部
    刑事鑑識中心九十五年五月二十六日（九五）００安鑑字第
    八六九號鑑驗通知書一份。
  (三)扣案之海洛因一包（淨重零點八零公克，包裝重零點一九公
    克）、甲基安非他命一包（淨重零點零四三二公克，驗餘淨
    重零點零三一三公克）、吸食器一組、針筒一支。
三、本件被告所犯為死刑、無期徒刑、最輕本刑三年以上有期徒
    刑以外之罪，亦非高等法院管轄第一審之案件，其於本院行
    準備程序時並就被訴事實為有罪之陳述，經聽取檢察官及被
    告之意見後，依刑事訴訟法第二百七十三條之一第一項之規
    定，由本院合議庭裁定本件改依簡式審判程序，並由受命
    法官獨任進行審理。又本件經檢察官與被告於審判外達成協
    商之合意（合意內容如主文所示），且被告認罪，由檢察官
    聲請改依協商程序而為判決，本院依刑事訴訟法第四百五十
    五條之二第一項、第四百五十五條之四第二項，改依協商程
    序，且不經言詞辯論，於協商合意範圍內為協商判決。
四、適用之法條：四百五十五條之二第一項、第四百五十五條之
    四第二項、第四百五十五條之八，毒品危害防制條例第十條
    第一項、第二項、第十八條第一項前段，修正後刑法第二條
    第一項前段、九十五年七月一日修正施行前刑法第十一條前
    段、第五十六條、第三十八條第一項第二款、第五十一條第
    五款，判決如主文。
五、協商判決除有刑事訴訟法第四百五十五條之四第一項第一款
    於本訊問程序終結前，被告撤銷協商合意或檢察官撤回協商
    聲請者；第二款被告協商之意思非出於自由意志者；第四款
    被告所犯之罪非第四百五十五條之二第一項所定得以聲請協
    商判決者；第六款被告有其他較重之裁判上一罪之犯罪事實
    者；第七款法院認應諭知免刑或免訴、不受理者情形之一，
    及違反同條第二項「法院應於協商合意範圍內為判決；法院
    為協商判決所科之刑，以宣告緩刑或二年以下有期徒刑、拘
    役或罰金為限」之規定者外，不得上訴。
六、如有前項得上訴之情形，得自收受宣示判決筆錄送達之日起
    十日內，向本院提出上訴書狀，上訴於第二審法院。
本案經檢察官蔡孟利到庭執行職務。
中    華    民    國    95    年    7     月    17    日
                  臺灣桃園地方法院刑事第一庭
                            法  官  王耀興
以上正本證明與原本無異。
                            書記官  劉晨輝
中    華    民    國    95    年    7     月    26    日
附錄本案論罪科刑法條全文：
毒品危害防制條例第 10 條
施用第一級毒品者，處六月以上五年以下有期徒刑。
施用第二級毒品者，處三年以下有期徒刑。


司法院資訊處製作；財團法人民間司法改革基金會備份。
